【裁判字號】    97,審訴,992
【裁判日期】    970530
【裁判案由】    偽造文書等
【裁判全文】
臺灣桃園地方法院宣示判決筆錄         97年度審訴字第992號
公  訴  人  臺灣桃園地方法院檢察署檢察官
被      告  丙○○
指定辯護人  本院公設辯護人乙○○
上列被告因偽造文書等案件，於中華民國97年5 月30日下午4 時
許，在本院第十法庭宣示判決，出席職員如下：
          法  官  江振義
          書記官  林韡婷
法官起立朗讀判決主文、犯罪事實要旨、處罰條文，及告以上訴
限制、期間並提出上訴狀之法院，且諭知記載其內容：
一、主  文：
    丙○○意圖為自己不法之所有，而侵占遺失物，處罰金新臺
    幣伍仟元，如易服勞役，以新臺幣壹仟元折算壹日；又意圖
    為自己不法之所有，以詐術使人將本人之物交付，未遂，處
    有期徒刑貳月；又行使偽造私文書，致生損害於他人，處有
    期徒刑伍月，於未扣案之松柏加油站簽帳單商店存根聯貳張
    之簽名欄上偽造「甲○○」署名各壹枚均沒收；又意圖為自
    己不法之所有，以詐術使人將本人之物交付，未遂，處有期
    徒刑貳月；又竊盜，處有期徒刑肆月，扣案之鑰匙壹支沒收
    ；又竊盜，處有期徒刑肆月，扣案之鑰匙壹支沒收。有期徒
    刑部分，應執行有期徒刑壹年月，於未扣案之松柏加油站
    簽帳單商店存根聯貳張之簽名欄上偽造「甲○○」署名各壹
    枚、鑰匙壹支均沒收。
二、犯罪事實要旨：
  (一)丙○○於民國96年6 月間某日，在某不詳地點拾獲甲○○遺
    失之玉山銀行信用卡1 只（卡號0000000000000000），竟未
    送交警察機關，反意圖為自己不法之所有，將之侵佔入已，
    並基於偽造文書、行使偽造私文書及詐欺取財之犯意，先於
    96年6 月20日下午5 時21分許，前往桃園縣中壢巿中華路2
    段501 號之家福股份有限公司（下稱家福公司）選購價值新
    臺幣（下同）26270 元之商品後，持前開甲○○之信用卡交
    予店員結帳，以示其為甲○○本人，將以刷卡方式支付商品
    價金之意，然因刷卡驗證未能通過，始未得逞。丙○○仍不
    放棄，復於同日晚間6時55分許，駕車前往中壢巿志廣路266
    號之松柏加油站加油消費，先後加油1000元、470 元後，持
    甲○○前開信用卡結帳，在加油站員工林原丞所交付之信用
    卡簽單上冒簽甲○○之署名，而偽造不實之簽帳單私文書，
    表示係真正持卡人消費，同意依信用卡契約之條款付款，及
    向發卡銀行請求撥付消費款項予特約商店之意，並交付予林
    原丞而行使之，足生損害於甲○○本人及玉山銀行，林原丞
    因而陷於錯誤，分別交付價值1000元、470 元之汽油予丙○
    ○。丙○○得手後食髓知味，再前往桃園縣中壢巿元化路5
    號之行動鳥通訊中壢元化店，選購價值5000元之行動電話，
    亦以甲○○之信用卡結帳，然店員謝佩娟2 次刷卡均未通過
    刷卡驗證，丙○○始未得逞而離去。嗣因玉山銀行客服人員
    以電話通知甲○○前開刷卡紀錄，甲○○始得知信用卡遺失
    遭盜刷而報警處理，並由警方循線查獲丙○○。
  (二)丙○○另意圖為自己不法之所有，先於97年1 月5 日凌晨2
    時許，在桃園縣中壢巿仁義里中華路2 段501 號地下2 樓，
    持其所有汽車鑰匙1 支竊取丁○○所有之車號G7-4661 號自
    用小客車，得手後供作代步工具使用，嗣因該車不堪使用，
    又於同年月11日下午5 時許，在桃園縣中壢巿自立五街22號
    地下2 樓，持上開鑰匙竊取戊○○所有之車號L6-3420 號自
    用小客車，得手後改懸掛其所有之G7-5225 號車牌使用。嗣
    因丁○○、戊○○報警處理，於97年1 月18日中午12時40分
    許，在桃園縣桃園市○○路593 巷口為警查獲，並扣得上開
    汽車鑰匙1 支。
三、處罰條文：
    刑法第337條、第339條第1項、第3項、第216條、第210條、
    項、第320條第1 項、第25條第2項、第42條第3項、第219條
    、第38條第1 項第2款、第51條第5款，刑法施行法第1條之1
    第1項、第2項前段。
四、協商判決除有刑事訴訟法第455 條之4 第1 項第1 款於本訊
    問程序終結前，被告撤銷協商合意或檢察官撤回協商聲請者
    ；第2 款被告協商之意思非出於自由意志者；第4 款被告所
    犯之罪非第455 條之2 第1 項所定得以協商判決者；第6 款
    被告有其他較重之裁判上一罪之犯罪事實者；第7 款法院認
    應諭知免刑或免訴、不受理者情形之一，及違反同條第2 項
    「法院應於協商合意範圍內為判決；法院為協商判決所科之
    刑，以宣告緩刑或2 年以下有期徒刑、拘役或罰金為限」之
    規定者外，不得上訴。
五、如有前述例外得上訴之情形，又不服本件判決，得自收受判
    決送達後10日內，向本院提出上訴書狀，上訴於第二審法院
    。
中    華    民    國    97    年     5    月    30    日
                        刑事庭    法  官  江振義
                                  書記官  林韡婷
以上正本證明與原本無異。
                                  書記官  林韡婷
中    華    民    國    97    年     5    月    30    日
中華民國刑法第337 條
意圖為自己或第三人不法之所有，而侵占遺失物、漂流物或其他
離本人所持有之物者，處5 百元以下罰金。
中華民國刑法第339條
意圖為自己或第三人不法之所有，以詐術使人將本人或第三人之
物交付者，處5年以下有期徒刑、拘役或科或併科1千元以下罰金
。
以前項方法得財產上不法之利益或使第三人得之者，亦同。
前二項之未遂犯罰之。
中華民國刑法第210條
偽造、變造私文書，足以生損害於公眾或他人者，處5年以下有
期徒刑。
中華民國刑法第216條
行使第210條至第215條之文書者，依偽造、變造文書或登載不實
事項或使登載不實事項之規定處斷。
中華民國刑法第320條
意圖為自己或第三人不法之所有，而竊取他人之動產者，為竊盜
罪，處 5 年以下有期徒刑、拘役或 5 百元以下罰金。
意圖為自己或第三人不法之利益，而竊佔他人之不動產者，依前
項之規定處斷。
前二項之未遂犯罰之。


司法院資訊處製作；財團法人民間司法改革基金會備份。
